【裁判字號】    96,交易,642
【裁判日期】    970131
【裁判案由】    竊盜等
【裁判全文】
臺灣板橋地方法院刑事判決             96年度交易字第642號
公  訴  人  臺灣板橋地方法院檢察署檢察官
被      告  丁○○
                    （現在臺灣臺北看守所羈押中）
上列被告因公共危險等案件，經檢察官提起公訴（96年度偵字第
27541 號、第28212 號），被告於審判程序中就被訴事實為有罪
之陳述，經本院裁定進行簡式審判程序，並判決如下：
    主  文
丁○○竊盜，處有期徒刑月。又竊盜，處有期徒刑月。又服
用酒類，不能安全駕駛動力交通工具而駕駛，處有期徒刑月。
又因過失傷害人，處有期徒刑月。應執行有期徒刑捌月。
    事  實
一、丁○○於民國96年11月7 日下午6 時許，在臺北市○○區○
    ○街2 段361 號前，見丙○○所有之車牌號碼CKP-129 號重
    型機車停放該處，鑰匙插置電門，竟意圖為自己不法之所有
    ，徒手竊取之。又意圖為自己不法之所有，於同日晚間7 時
    許，在臺北市○○區○○街1 段22巷2 弄8 號前，趁乙○○
    將其所有之車牌號碼OPP-398 號重型機車停放該處，鑰匙未
    取下之機，徒手竊取之。復明知服用酒類不能安全駕駛動力
    交通工具者，不得駕駛，而其於96年11月9 日下午5 時許起
    ，在臺北縣板橋市○○○街100 巷附近某餐飲店內飲用米酒
    後，已達不能安全駕駛動力交通工具之狀態，且未領有駕駛
    執照，猶於同日下午6 時許，駕駛前述車牌號碼CKP-129 號
    重型機車返回臺北市北投區住處，途經臺北縣板橋市○○○
    街92巷，擬左轉僑中二街（往橋中一街方向）之際，本應注
    意讓直行車先行，而當時天候陰，夜間有照明，柏油道路路
    面乾燥，無缺陷，亦無障礙物，視距良好，並無不能注意之
    情事，竟疏於注意，貿然左轉。適甲○○騎乘車牌號碼OYM-
    205 號重型機車，沿僑中二街（往浮洲橋方向）直行駛抵該
    處，遭丁○○騎乘之機車擦撞，因而受有頭部外傷合併左眉
    裂傷及全身多處擦傷之傷害。丁○○肇事後，於尚不知何人
    肇事之臺北縣政府警察局板橋交通分隊警員據報前往仁愛醫
    院處理時，承認為肇事人，復經實施酒精濃度測試，其呼氣
    酒精濃度達每公升0.62毫克。繼之又於96年11月15日晚間7
    時許，因騎乘所竊得之車牌號碼OPP-398 號重型機車，為警
    在臺北縣板橋市○○路○ 段285 巷18號前查獲。
二、案經甲○○訴由臺北縣政府警察局板橋分局及海山分局報請
    臺灣板橋地方法院檢察署檢察官偵查起訴。
    理  由
一、上揭事實，業據被告丁○○於警詢、檢察官訊問及本院審理
    時坦承不諱，核與被害人甲○○、丙○○、乙○○於警詢時
    ，及被害人甲○○於檢察官訊問時具結證述之情節相符。並
    有贓物認領保管單2 件、車籍資料、道路交通事故調查報告
    表暨現場圖、臺北縣政府警察局板橋分局道路交通事故當事
    人酒精測定紀錄表、刑法第185 條之3 案件測試觀察紀錄表
    、臺北縣政府警察局板橋交通分隊汽機車駕駛人酒後生理協
    調平衡檢測紀錄表各1 件、採證照片16幀附卷可資佐證。而
    被害人甲○○因本件交通事故受有頭部外傷合併左眉裂傷、
    身體多處擦傷等傷害，亦有仁愛醫院診斷證明書1 件在卷足
    稽，俱徵被告前揭不利於己之自白與事實相符。按汽車行駛
    至交岔路口，轉彎車應讓直行車先行，道路交通安全規則第
    102 條第1 項第7 款定有明文，此為汽機車駕駛人駕駛汽車
    應盡之注意義務，依卷附道路交通事故調查報告表所示，本
    件事故發生時，天後陰，夜間有照明，道路為柏油路，路面
    乾燥，無缺陷，無障礙物，視距良好，當無不能注意之情事
    ，倘被告轉彎時，能注意讓直行車先行，當不致與被害人甲
    ○○騎乘之機車擦撞，而生被害人甲○○受傷之結果。詎被
    告怠於注意，貿然左轉，致擦撞被害人甲○○騎乘之機車，
    造成被害人甲○○受傷，被告之過失，及其過失行為與被害
    人甲○○受傷結果間之相當因果關係，均至為灼然。綜上，
    本案事證明確，被告犯行堪予認定。
二、被告行為後，刑法第185 條之3 業於97年1 月2 日修正公布
    ，自同年月4 日起施行，修正前該條規定之法定刑為1 年以
    下有期徒刑、拘役或銀元3 萬元（即新臺幣9 萬元）以下罰
    金，修正後其法定刑則規定為1 年以下有期徒刑、拘役或科
    或併科新臺幣15萬元以下罰金。經比較新舊法結果，以修正
    前之規定有利於被告，依刑法第2 條第1 項前段規定，應適
    用修正前刑法第185 條之3 之規定。
三、核被告所為，係犯刑法第284 條第1 項前段過失傷害罪、第
    320 條第1 項竊盜罪（2 次）及修正前刑法第185 條之3 服
    用酒類，不能安全駕駛動力交通工具而駕駛罪。被告為機車
    駕駛人，無駕駛執照、酒醉駕車，因而致人受傷，依法應負
    過失傷害刑事責任，所犯過失傷害罪，應依道路交通管理處
    罰條例第86條第1 項規定加重其刑。又被告肇事後，向不知
    何人肇事之臺北縣政府警察局板橋交通分隊警員自首肇事致
    人受傷，有臺北縣政府警察局板橋分局道路交通事故肇事人
    自首情形紀錄表1 件存卷為憑，所犯過失傷害罪部分，依刑
    法第62條前段規定減輕其刑，並依刑法第71條第1 項規定，
    先加後減之。被告所犯上開四罪，犯意各別，行為互殊，應
    予分論併罰。爰審酌被告正值青壯，不思自食其力，恣意行
    竊，欠缺尊重他人財產權利之觀念，對社會治安所肇損害非
    微，復明知酒後駕駛汽車，對其本人及其他用路人之生命、
    身體、財產安全，皆有高度之危險性，猶於服用酒類後呼氣
    酒精濃度達每公升0.62毫克，已處於不能安全駕駛動力交通
    工具之狀態下，執意駕駛車輛，漠視自身及公眾安危，並疏
    於注意致生交通事故，應予非難，兼衡被告之過失情節、犯
    罪之動機、目的、手段，及所竊得財物之價值、所肇被害人
    甲○○之傷勢，暨被告犯罪後之態度等一切情狀，分別量處
    如主文所示之刑，並定其應執行之刑，以資懲儆。
據上論斷，應依刑事訴訟法第273 條之1 第1 項、第299 條第1
項前段，刑法第2 條第1 項前段、（修正前）第185 條之3 、第
284 條第1 項前段、第320 條第1 項、第51條第5 款、第62條前
段，道路交通管理處罰條例第86條第1 項，刑法施行法第1 條之
1 ，判決如主文。
本案經檢察官張誌洋到庭執行職務。
中    華    民    國    97    年    1     月    31    日
                        交通法庭  法  官  廖 怡 貞
以上正本證明與原本無異。
如不服本判決，應於判決送達後10日內，向本院提出上訴狀，上
訴於臺灣高等法院（須附繕本）。
                                  書記官  林 惠 齡
中    華    民    國    97    年    2     月    4     日
附錄本案論罪科刑法條全文
修正前中華民國刑法第185條之3
（重大違背義務致交通危險罪）
服用毒品、麻醉藥品、酒類或其他相類之物，不能安全駕駛動力
交通工具而駕駛者，處1 年以下有期徒刑、拘役或3 萬元以下罰
金。


司法院資訊處製作；財團法人民間司法改革基金會備份。
